臺灣彰化地方法院民事裁定
111年度聲字第31號
聲  請  人  邱炳雲  


相  對  人  林啟成  

上列當事人間聲請停止執行事件，本院裁定如下：
    主  文
聲請人為相對人供擔保新臺幣18萬5890元後，本院111年度司執
字第8391號執行事件之強制執行程序，於本院111年度訴字第410
號債務人異議之訴事件訴訟程序終結（裁判確定、和解、移付調
解成立或撤回起訴）前，應暫予停止。
    理  由
一、按有回復原狀之聲請，或提起再審或異議之訴，或對於和解
    為繼續審判之請求，或提起宣告調解無效之訴、撤銷調解之
    訴，或對於許可強制執行之裁定提起抗告時，法院因必要情
    形或依聲請定相當並確實之擔保，得為停止強制執行之裁定
    ，強制執行法第18條第2項定有明文。又法院依強制執行法
    第18條第2項定擔保金額而准許停止強制執行之裁定者，該
    項擔保係備供債權人因停止執行所受損害之賠償，其數額應
    依標的物停止執行後，債權人未能即時受償或利用該標的物
    所受之損害額，或其因另供擔保強制執行所受之損害額定之
    ，非以標的物之價值或其債權額為依據（最高法院91年度臺
    抗字第429號、87年度臺抗字第580號、87年度台抗字第529
    號、86年度臺抗字第442號裁定意旨參照）。
二、聲請意旨略以：本件相對人持聲請人為發票人，面額合計11
    1萬5340元之本票五紙，向本院聲請發支付命令，嗣依本院1
    10年度司促字12068號支付命令及其確定證明書，聲請對聲
    請人所有彰化縣○○鄉○○段0000000000000000○○段000○000地
    號土地（下合稱系爭土地）強制執行，惟聲請人主張相對人
    所執之本票紙其擔保之債權為賭債，依民法之規定，因賭債
    而發生之債務，不生債務之關係，即相對人並無請求權；又
    聲請人雖設籍於彰化縣○○鄉○○村○○路0號，惟聲請人未居住
    於戶籍地，以致支付命令狀送達時，聲請人無法於法定期間
    內聲明異議。此外，聲請人業已向本院提起債務人異議之訴
    （案號：111年度訴字第410號）。又相對人於本院111年度
    司執字第8391號清償債務強制執行事件，查封聲請人所有系
    爭六筆土地，倘經拍賣，勢難回復原狀。為此，聲請人願供
    擔保，誰准裁定鈞院111年度司執字第8391號清償債務強制
    執行事件，於本件債務人異議之訴事件判決確定前，予停止
    執行；又請考量聲請人除系爭土地外，現打零工，僅能有三
    萬元可供擔保等語。
三、經查：
  ㈠本院111年度司執字第8391號清償債務強制執行事件，現尚未
    終結，而聲請人已對相對人提起債務人異議之訴等事件（案
    號：111年度訴字第410號），現由本院審理中等情，業經本
    院調取該執行卷宗及本院111年度訴字第410號債務人異議之
    訴等事件卷宗審究無訛，是聲請人以其已提起債務人異議之
    訴為由，依強制執行法第18條第2項之規定，聲請供擔保停
    止強制執行，為有理由，應予准許。
  ㈡至於聲請人應提供之擔保金方面，本院酌定擔保金額時，應
    僅斟酌相對人未能即時受償所受之可能損害額定之；另按遲
    延之債務，以支付金錢為標的者，債權人得請求依法定利率
    計算之遲延利息。但約定利率較高者，仍從其約定利率。惟
    本件擔保金，乃為計算相對人此段期間未能即時取償所受之
    利息損害，與原約定之因債務人遲延給付所生利息與違約金
    利率之內容應屬二事，尚無從以此作為計算擔保金之標準，
    揆諸前揭說明，自仍應以法定年利率5%作為金錢債權遲延受
    償所生損害之標準，並以此計算擔保金之數額。
　㈢本院審核上開強制執行案卷結果，本件相對人請求強制執行
    之債權金額本金為新臺幣（下同）111萬5340元。聲請人聲
    請供相當擔保而停止系爭執行事件中，相對人在停止執行期
    間，即受有未能繼續執行程序，致債權額111萬5340元本息
    未能即時受償之損害。是倘聲請人聲請停止系爭執行事件獲
    准後，相對人因停止執行所受之損害，應為其就上開請求債
    權，因無法即時依執行程序受償所生之利息損失。又聲請人
    提起債務人異議之訴，訴訟標的價額未逾150萬元，為不得
    上訴第三審案件，並參酌各級法院辦案期限實施要點第2點
    規定，通常程序第一審為1年4月，第二審為2年，預估相對
    人因停止執行延宕受償之期間共為3年4月。則相對人因無法
    強制執行以滿足其債權期間所生之利息損失，即應以上開相
    對人本得執行之債權額即111萬5340元本息，與可能執行延
    宕期間3年4月，按法定利率年息利率5%計算利息損失，是為
    18萬5890元（計算式：111萬5340元×5%÷12月×40月〈即3年4
    月〉＝18萬5890元）。本院審酌相對人因停止執行可能所受之
    損失，爰准許聲請人於供18萬5890元擔保後，於本件111年
    度訴字第410號終結確定前，停止上開執行程序。
四、依強制執行法第18條第2項，裁定如主文。
中　　華　　民　　國　　111 　年　　5 　　月　　31   日 
                民事第四庭    法　官　王鏡明
以上正本係照原本作成。
如對本裁定抗告，須於裁定送達後10日內向本院提出抗告狀。
中　　華　　民　　國　　111 　年　　5 　　月　  31   日
                              書記官　王宣雄